臺灣板橋地方法院刑事判決　　　　　　　 94年度訴字第399號
公　訴　人　臺灣板橋地方法院檢察署檢察官
被　　　告　丁○○
指定辯護人　本院公設辯護人　丙○○
上列被告因違反槍砲彈藥刀械管制等案件，經檢察官提起公訴（
93年度偵字第18072 號），本院判決如下：
    主  文
丁○○共同連續攜帶兇器竊盜，處有期徒刑拾月。扣案如附表編
號1 所示之竊盜工具壹支沒收；又未經許可，持有可發射子彈具
有殺傷力之槍枝，處有期徒刑壹年貳月，併科罰金新臺幣參萬元
，罰金如易服勞役以佰元即新臺幣玖佰元折算壹日。扣案之仿
WALTHER 廠PPK/S 型半自動手槍製造之金屬玩具手槍，換裝土造
金屬槍管改造而成之改造手槍壹支（槍枝管制編號：0000000000
，含彈匣壹個）及子彈壹顆均沒收。應執行有期徒刑壹年拾月。
扣案如附表編號1 所示之竊盜工具壹支、仿WALTHER 廠PPK/S 型
半自動手槍製造之金屬玩具手槍，換裝土造金屬槍管改造而成之
改造手槍壹支（槍枝管制編號：0000000000，含彈匣壹個）及子
彈壹顆均沒收。
    事  實
一、丁○○與甲○○（已通緝，另行審結）共同基於意圖為自己
    不法所有之概括犯意聯絡，連續為下列竊盜行為：
  (一)於民國93年7 月8 日上午8 時許，見戊○○所有之車號HC–
    1931號自用小客車，停放在臺北縣土城市○○街○路旁，竟
    由甲○○把風，丁○○持客觀上具有殺傷力之兇器如附表編
    號1 之一字螺絲起子，自其砸毀之右前車窗玻璃侵入車內，
    竊取車內戊○○所有之信用卡共3 張（含中國信託銀行、匯
    豐銀行、富邦銀行等信用卡各乙張）、信用卡帳單及戊○○
    之住家鑰匙等物，得手後，復於同日某時（非夜間），憑信
    用卡帳單之地址，至戊○○位於臺北縣板橋市○○路住家（
    地址詳卷），持所竊大門鑰匙，開啟戊○○住家門鎖，無故
    侵入戊○○住宅，竊取戊○○及其家人所有之筆記型電腦（
    價值約新臺幣【下同】32000 元）、NIKON 牌相機含3 個鏡
    頭（價值約28000 元）、SONY牌V8（價值約23 000元）、鑽
    石項鍊（裝在紅色項鍊首飾盒內）、鑽石耳環、鑽石戒指5
    只、金手鍊2 條、18 K金紅寶石等首飾（共價值400000元）
    、手錶3 只（共價值90000 元，含1 只SEIKO 牌、2 只金錶
    ）、項鍊盒1 個、銀行存摺8 本（含彰化銀行2 本、台新銀
    行、華信銀行、臺灣中小企業銀行、第一商業銀行、樹林郵
    局及板橋郵局各乙本）、金融卡與印章2 個等財物，得手後
    ，逃逸無蹤。
  (二)繼於93年10月3 日凌晨2 時許，見乙○○所有之車號7T–94
    00號自用小客車，停放在臺北縣土城市○○路587 巷內，復
    承前手法，由甲○○把風，而丁○○持前開一字螺絲起子，
    自其砸毀玻璃之車窗進入車內，竊取車內重低音喇叭音箱乙
    台及數片音樂CD片（共價值約6000元，業已發還）得手後，
    藏放在臺北縣板橋市○○路○ 段50巷11號4 樓租屋處。
  (三)又於93年11月7 日下午3 時30分許，見黃國峰所有之車號4
    899 –DT號自用小客車，停放在臺北縣板橋市○○路155 巷
    13號對面，仍承前手法，由甲○○把風，而丁○○持上開一
    字螺絲起子，自其砸毀玻璃之車窗，侵入車內，竊取車內黃
    國峰所有之IN–DASH牌液晶電視乙台（價值約9000元）及富
    士牌數位相機各乙台（價值約15600 元，業已發還），得手
    後，藏放在臺北縣板橋市○○路○ 段50巷11號4 樓租屋處。
二、丁○○另明知具有殺傷力之槍枝及子彈，分別係屬槍砲彈藥
    刀械管制條例第4 條第1 項第1 款及第2 款之槍砲及彈藥，
    非經主管機關許可不得持有之，竟基於持有槍、彈之犯意，
    於民國93年11月3 日晚間某時，在臺北縣板橋市○○路肯德
    基前，向姓名年籍不詳綽號「阿林」之成年男子，以20,000
    元之價格，購買仿WALTHER 廠PPK/S 型半自動手槍製造之金
    屬玩具手槍，換裝土造金屬槍管改造而成，可擊發適用子彈
    ，認具有殺傷力之改造手槍1 支（槍枝管制編號：00000000
    00，含彈匣1 個）及具有殺傷力之子彈1 顆（原先購買5 顆
    子彈，其中1 顆具殺傷力《口徑7.65mm制式子彈》，4 顆不
    具殺傷力），旋將之放置在甲○○位於臺北縣板橋市○○路
    1 段50巷11號4 樓之住處（甲○○不知丁○○持有槍彈之犯
    行），而無故持有之。嗣於93年11月8 日0 時許，在上址為
    警查獲，並扣得上開改造手槍1 支（含彈匣1 個）及子彈1
    顆（原扣案5 顆子彈，其中4 顆因無法擊發，認不具殺傷力
    ）。
三、嗣於93年11月8 日下午5 時30分許，在臺北縣板橋市○○路
    一段50巷22號地下3 樓，甲○○與陳賜忠（另為不起訴處分
    ）正欲取車時，經埋伏之員警持搜索票盤詰，甲○○即主動
    自其手提包內，取出丁○○所有之槍管乙支，交由員警扣案
    。員警另自甲○○交由陳賜忠持有之手提包內，扣得如附表
    所示之竊盜工具1 批及棉質手套1 雙（其中附表編號１一字
    螺絲起子係被告所有供犯本案竊盜罪所用之物，其他物品與
    本案無涉）。甲○○復帶警至臺北縣板橋市○○路○ 段50巷
    11 號4樓租屋處，員警再查獲丁○○，並扣得戊○○所有之
    項鍊首飾盒1 個、中國信託信用卡1 張、乙○○所有之重低
    音喇叭1 台、黃國峰所有之液晶電視1 台及數位相機1 台（
    均業已發還被害人）、丁○○所有之具有殺傷力之改造手槍
    1 支（槍枝管制編號：0000000000，槍管於甲○○手提包內
    為警方起獲，業如前述，警方隨即於甲○○、丁○○住處起
    獲槍身、零件、彈匣，該槍為警察在丁○○及甲○○面前組
    裝）及具殺傷力之改造子彈1 顆（原扣案5 顆子彈，其中4
    顆因無法擊發，認不具殺傷力）。
四、案經戊○○、乙○○、黃國峰訴由臺北縣政府警察局大安分
    局報請臺灣板橋地方法院檢察署檢察官偵查起訴。
　  理  由
甲、程序部分：
一、按共同被告不利於己之陳述得採為其他共同被告犯罪之證據
    ，惟共同被告之陳述，本質上屬於「證人」，故共同被告之
    陳述是否可以採信，本應以證人之身份調查之，否則，其指
    訴並不具有證據能力，審判者自不得採為判決之基礎，故檢
    察官偵查訊問時，應將共同被告以證人之身分加以具結，以
    擔保其證言之可信度，踐行此嚴格形式之要求，程序方為妥
    適。惟共同被告甲○○於93年11月9 日、及同年12月9 日偵
    查中之指訴（93年度偵字第18072 號偵查卷第103 、104 頁
    、第125 至127 頁），檢察官係以被告之身份訊問之，並未
    以證人之身分令之具結作證，依前開說明，共同被告甲○○
    於偵查中有關被告丁○○之證詞，依刑事訴訟法第158 條之
    3不具證據能力。
二、次按被告以外之人於審判中有下列情形之一，其於檢察事務
    官、司法警察官或司法警察調查中所為之陳述，經證明具有
    可信之特別情況，且為證明犯罪事實之存否所必要者，得為
    證據：三滯留國外或所在不明而無法傳喚或傳喚不到者。刑
    事訴訟法第159 條之3 第3 款定有明文。至警詢中之陳述具
    備可信性與必要性，事實審法院除應衡酌該警詢筆錄作成之
    外部情況，就詢問有無出於不正方法、陳述是否出於非任意
    性等適法性與否為整體之考量外，應兼顧基於發見真實之需
    求，具有重要關係。經查：共同被告甲○○於93年11月9 日
    之警詢筆錄，依其記載內容，係採取一問一答方式，且共同
    被告甲○○於警詢時之供述較接近案發時點，記憶應較為清
    晰，憑信性甚高，而當時未直接面對被告丁○○，共同被告
    甲○○此時心理較為篤定，壓力較小，較有可能據實陳述，
    況觀以其於警詢、偵查所為證述之內容（共同被告甲○○於
    偵查中之證詞，雖未具結而不具證據能力，惟可作為彈劾其
    警詢證詞之可信度），其對基本事實之證述始終一致，是共
    同被告甲○○之警詢筆錄具有可信之特別情況，且共同被告
    甲○○嗣經合法傳喚不到，所在不明，業經本院發佈通緝在
    案，而其警詢筆錄，基於發見真實之需求，並有重要關係，
    而為證明犯罪事實之存否並有必要，故共同被告甲○○之警
    詢陳述，本院認符合刑事訴訟法第159 條之3 第3 款之情形
    ，認有證據能力。
三、末按被告以外之人於審判外之陳述，雖不符前4 條之規定，
    而經當事人於審判程序同意作為證據，法院審酌該言詞陳述
    或書面陳述作成時之情況，認為適當者，亦得為證據。當事
    人或辯護人於法院調查證據時，知有第159 條第1 項不得為
    證據之情形，而未於言詞辯論終結前聲明異議者，視為有前
    項之同意。刑事訴訟法第159 條之5 定有明文。本案被告於
    準備程序中對於檢察官所提各項證據方法之證據能力均表示
    「沒意見」，且本案言詞辯論終結前，被告並未爭執被告以
    外之人（包括證人甲○○、告訴人即被害人戊○○、乙○○
    、黃國峰之警詢時指訴）於審判外之言詞陳述，無證據能力
    ，揆諸上開規定，應認被告已同意上開各該證據方法得作為
    證據，而本院審酌上開各該證據均非非法取得之證據，並無
    證據力明顯過低之情形，復經本院於審判期日就上開證據依
    法進行調查、辯論，依法自有證據能力，合先敘明。
乙、實體部分：
一、竊盜部分：
(一)、訊據被告丁○○矢口否認有上揭竊盜之犯罪事實，辯稱：因
    為甲○○、陳賜忠2 人說渠2 人均在假釋中，而伊並無前科
    ，嚴重性不大，且伊欠甲○○的人情，故幫渠2 人擔罪云云
    ，惟查被告迭於警詢及偵查中就如事實欄一(一)、(二)、(三)如何
    與被告甲○○分工共同行竊等情，業據供明在卷（93年度偵
    字第18072 號卷第27至35頁、第103 、104 頁、第125 至12
    7 頁），核與告訴人戊○○、乙○○、黃國峰於警詢中及黃
    國峰於偵查中具結證述之情節相符，且經同案被告甲○○於
    警詢時陳稱上情無訛（見同上偵查卷第15、16、20至23頁）
    ，按共同被告甲○○既業於警詢時坦承竊盜犯行，實無央求
    被告丁○○再擔下竊盜犯行之必要，是被告上開辯解實無可
    採，此外並有臺北市政府警察局大安分局搜索扣押筆錄1份
    、扣押物品目錄表1 份、贓物認領保管單3 份在卷可佐，復
    有如附表編號1 所示之竊盜工具一字螺絲起子1 支扣案可資
    佐證。被告事後翻異其詞，顯係卸責之詞，委無可採。另據
    被害人戊○○於警詢時陳稱：伊係於當天晚上6 時回家，才
    發現家裡遭竊等語（偵查卷第40頁），是本案並無證據顯示
    被告2 人係於夜間侵入被害人戊○○家中行竊，附此敘明。
    綜上，本案事證明確，被告竊盜犯行洵堪認定，應依法論處
    。
(二)、按刑法第321 條第1 項第3 款之攜帶兇器竊盜罪，係以行為
    人攜帶兇器竊盜為其加重條件，此所謂兇器，其種類並無限
    制，凡客觀上足對人之生命、身體、安全構成威脅，具有危
    險性之兇器均屬之，且祇須行竊時攜帶此種具有危險性之兇
    器為已足，並不以攜帶之初有行兇之意圖為必要，查被告丁○○持以行竊所用之一字螺絲起子，質地堅硬，頂部尖銳重
    ，如以之攻擊人體，客觀上顯足以造成相當之傷害，堪認具
    殺傷力而足供兇器之使用。核被告丁○○所為，係犯刑法第
    354 條毀損罪、同法第306 條第1 項侵入住宅罪、及同法第
    320 條第1 項普通竊盜罪（事實欄一(一)後段之竊盜犯行）及
    同法第321 條第1 項第3 款之攜帶兇器竊盜罪（事實欄一(一)
    前段、(二)、(三)之竊盜犯行）。又被告丁○○與甲○○間就上
    開竊盜之犯罪事實，有犯意聯絡及行為分擔，均為共同正犯
    。另被告先後1 次普通竊盜犯行及3 次攜帶兇器竊盜犯行，
    均時間緊接，犯罪手法相同，所犯復係基本犯罪構成要件同
    一之罪名，顯係基於概括之犯意反覆為之，為連續犯，應依
    刑法第56條之規定論以一連續攜帶凶器竊盜罪，並加重其刑
    。又被告所犯毀損罪、侵入住宅罪與竊盜罪間，有方法結果
    之牽連關係，從一重之竊盜罪處斷。公訴人雖漏論刑法第30
    6 條第1 項之侵入住宅罪，惟於起訴事實業已提及，應予補
    充附此敘明。
二、違反槍砲彈藥刀械管制條例部分：
(一)、上揭持有槍彈之事實，業據被告丁○○迭次於警詢、偵查中
    及本院審理時坦承不諱，復有扣案之上開改造手槍1 支及子
    彈1 顆，可資佐證，又扣案之上開改造槍枝1 支及子彈1 顆
    ，經送請內政部警政署刑事警察局以性能檢驗法、試射法鑑
    定，其結果稱：「送鑑改造8 厘米手槍1 支，認係仿WALTHE
    R 廠PPK/S 型半自動手槍製造之金屬玩具手槍，換裝土造金
    屬槍管改造而成之改造手槍，經檢視，其欠缺保險鈕，惟不
    影響槍枝正常擊發功能，可擊發適用子彈，認具有殺傷力。
    送鑑子彈1 顆，認係口徑7.65mm之制式子彈，認具殺傷力。
    」，此有該局所出具94年1 月5 日刑鑑字第0930228243號槍
    彈鑑定書乙份可佐，足認被告之自白與事實相符。本案事證
    明確，被告持有槍彈之犯行已臻明確，應予依法論科。
(二)、按被告行為後，槍砲彈藥刀械管制條例於94年1 月26日修正
    公布部分條文，於同年月28日生效，修正前該法第11條第4
    項規定為「未經許可，持有、寄藏或意圖販賣而陳列第1 項
    所列槍砲者（同法第4 條第1 項第1 款所稱其他可發射金屬
    或子彈具有殺傷力之各式槍砲），處1 年以上7 年以下有期
    徒刑，併科新臺幣700 萬元以下罰金。」，修正後該法刪除
    第11條之規定，於第8 條第1 項至第5 項所列槍枝種類，增
    列同法第4條 第1 項第1 款所定其他可發射金屬或子彈具有
    殺傷力之各式槍砲，並將第8 條第4 項修正為：「未經許可
    ，持有、寄藏或意圖販賣而陳列第1 項所列槍枝者（鋼筆槍
    、瓦斯槍、麻醉槍、獵槍、空氣槍或第4 條第1 項第1 款所
    定其他可發射金屬或子彈具有殺傷力之各式槍砲），處3 年
    以上10年以下有期徒刑，併科新臺幣700 萬元以下罰金。」
    。經比較行為時法及裁判時法之結果，以適用行為時法較有
    利於行為人，依刑法第2 條第1 項但書之規定，本件應適用
    行為時法即修正前槍砲彈藥刀械管制條例第11條第4 項之規
    定處斷。至於持有子彈部分，因槍砲彈藥刀械管制條例第12
    條第4 項未經修正，則應適用裁判時之新法。次按可發射金
    屬或子彈具有殺傷力之改造槍枝及可供該槍枝使用具有殺傷
    力之子彈分別係槍砲槍藥刀械管制條例第4 條第1 項第1 、
    2 款所列之槍枝及子彈，依同條例第5條 之規定，非經中央
    主管機關許可，均不得持有。被告丁○○未經許可，持有可
    發射子彈具有殺傷力之改造槍枝及子彈1 顆，核其所為，係
    犯修正前槍砲彈藥刀械管制條例第11條第4 項未經許可持有
    可發射子彈具殺傷力之槍枝罪及修正後同條例第12條第4 項
    未經許可持有子彈罪。又被告同時自綽號「阿林」之成年男
    子處收受上開具殺傷力之改造手槍及子彈而持有之，係以一
    持有行為而同時觸犯上開2 罪名，為想像競合犯，應依刑法
    第55條規定，從1 較重之未經許可持有可發射子彈具有殺傷
    力之改造槍枝罪處斷。
三、爰審酌被告之素行，其不思以正途獲取財物之犯罪動機、目
    的，犯罪之手段，竊得財物之價值，對被害人所生危害，及
    竊盜後否認犯行之態度；又無視法律之禁止，於此社會治安
    日益惡化之際，猶持有上開具殺傷力之改造槍枝及子彈，危
    害社會治安甚鉅，惟其素行良好，有台灣高等法院被告全國
    前案紀錄表存卷可稽，及其犯罪之動機、目的、手段、智識
    程度、犯罪後坦承槍砲犯行態度良好等一切情狀，分別量處
    如主文所示之刑，並定其應執行之刑，並就罰金部分諭知易
    服勞役之折算標準，以示懲儆。
四、扣案如附表所示編號1 之竊盜工具一字螺絲起子1 支，為被
    告丁○○所有，並供本案犯罪所用之物，業據其供認無訛（
    偵查卷第28、29、125 頁）應依刑法第38條第1 項第2 款之
    規定宣告沒收之。而如附表所示編號2 至7 之工具及棉質手
    套1 雙，雖為被告丁○○所有，惟無證據顯示為供本案竊盜
    所用之物，爰不宣告沒收。至扣案之上開仿WALTHER 廠PPK
    /S型半自動手槍製造之金屬玩具手槍，換裝土造金屬槍管改
    造而成之改造手槍1 支（槍枝管制編號：0000000000，含彈
    匣1 個）及子彈1 顆（口徑7.65mm之制式子彈），屬違禁物
    ，應依刑法第38條第1 項第1 款之規定，宣告沒收之。至另
    查獲之子彈4 顆，經送請內政部警政署刑事警察局採樣試射
    鑑定結果，其中3 顆，認均係具直徑約7.9mm 金屬彈頭之土
    造子彈，經採樣1 顆試射，無法擊發，認不具殺傷力；另1
    顆，認係由玩具金屬彈殼加裝直徑約7.6mm 金屬彈頭而成之
    改造子彈，經實際試射，無法擊發，認不具殺傷力，有上開
    內政部警政署刑事警察局所出具94年1 月5 日刑鑑字第0930
    228243號槍彈鑑定書1 份在卷可參，是扣案之子彈4 顆，既
    非屬違禁物，爰不予宣告沒收，附此敘明。
據上論斷，應依刑事訴訟法第299 條第1 項前段，修正前槍砲彈
藥刀械管制條例第11條第4 項、修正後槍砲彈藥刀械管制條例第
12條第4 項，刑法第11條前段、第2 條第1 項但書、第28條、第
56條、第306條第1項、第321 條第1 項第3 款、第354 條、第55
條、第42條第2 項、第51條第5 款、第38條第1 項第1 款、第 2
款，罰金罰鍰提高標準條例第1 條前段、第2 條，現行法規所定
貨幣單位折算新台幣條例第2 條，判決如主文。
本案經檢察官孫治平到庭執行職務。
中　　華　　民　　國  　94　　年　　9 　　月　　21　　日
                  刑事第十五庭  審判長法　官  高玉舜
                                      法  官  陳靜茹
                                      法  官  吳幸娥
以上正本證明與原本無
如不服本判決應於送達後10日內向本院提出上訴狀
                                      書記官　洪惠玲
中　　華　　民　　國  　94　　年　　9 　　月　　21　　日
附表：
┌──┬──────┬──┐
│編號│名稱        │數量│
├──┼──────┼──┤
│1 　│一字螺絲起子│1   │
├──┼──────┼──┤
│2 　│十字螺絲起子│2   │
├──┼──────┼──┤
│3 　│小型壓力剪  │1   │
├──┼──────┼──┤
│4 　│T字六角板手 │1   │
├──┼──────┼──┤
│5 　│T字起子     │1   │
├──┼──────┼──┤
│6 　│手電筒      │1   │
├──┼──────┼──┤
│7 　│銼刀        │1   │
└──┴──────┴──┘
錄本案論罪科刑法條全文：
修正前槍砲彈藥刀械管制條例第11條
未經許可，製造、販賣或運輸第4 條第1 項第1 款所稱其他可發
射金屬或子彈具有殺傷力之各式槍砲者，處5 年以上有期徒刑，
併科新臺幣1000萬元以下罰金。
未經許可，轉讓、出租或出借前項所列槍砲者，處3 年以上10年
以下有期徒刑，併科新臺幣700萬元以下罰金。
意圖供自己或他人犯罪之用，而犯前2 項之罪者，處無期徒刑或
7年以上有期徒刑，併科新臺幣1000萬元以下罰金。
未經許可，持有、寄藏或意圖販賣而陳列第1 項所列槍砲者，處
1 年以上7 年以下有期徒刑，併科新臺幣700萬元以下罰金。
第1項至第3項之未遂犯罰之。
槍砲彈藥刀械管制條例第12條
未經許可，製造、販賣或運輸子彈者，處1 年以上7 年以下有期
徒刑，併科新台幣500 萬元以下罰金。
未經許可，轉讓、出租或出借子彈者，處6 月以上5 年以下有期
徒刑，併科新台幣300 萬元以下罰金。
意圖供自己或他人犯罪之用，而犯前二項之罪者，處3 年以上10
年以下有期徒刑，併科新台幣700 萬元以下罰金。
未經許可，持有、寄藏或意圖販賣而陳列子彈者，處5 年以下有
期徒刑，併科新台幣300 萬元以下罰金。
第 1 項至第 3 項之未遂犯罰之。
中華民國刑法第321條
 犯竊盜罪而有左列情形之一者，處六月以上、五年以下有期徒刑
：
一  於夜間侵入住宅或有人居住之建築物、船艦或隱匿其內而犯
之者。
二  毀越門扇、牆垣或其他安全設備而犯之者。
三  攜帶兇器而犯之者。
四  結夥三人以上而犯之者。
五  乘火災、水災或其他災害之際而犯之者。
六  在車站或埠頭而犯之者。
前項之未遂犯罰之。
